【裁判字號】    97,訴,4085
【裁判日期】    971217
【裁判案由】    毒品危害防制條例
【裁判全文】
臺灣板橋地方法院刑事判決              97年度訴字第4085號
公  訴  人  臺灣板橋地方法院檢察署檢察官
被      告  甲○○
上列被告因違反毒品危害防制條例案件，經檢察官提起公訴（97
年度毒偵字第4510號），被告於本院準備程序中就被訴事實為有
罪之陳述，經詢問當事人意見，合議庭裁定由受命法官依簡式審
判程序獨任審理，本院判決如下：
    主  文
甲○○施用第一級毒品，累犯，處有期徒刑玖月。
    事  實
一、甲○○曾於民國89年間因施用毒品案件，經本院裁定送觀察
    、勒戒後，認有繼續施用毒品之傾向，令入戒治處所施以強
    制戒治，於90年5 月23日停止戒治付保護管束，同年7 月29
    日保護管束期滿未經撤銷，視為執行完畢。復於92年間因施
    用毒品案件，經臺灣板橋地方法院檢察署檢察官聲請強制戒
    治並提起公訴，戒治部分於92年7 月11日執行完畢（接續執
    行有期徒刑至93年3 月11日釋放），起訴部分經本院以91年
    度訴字第859 號判處有期徒刑8 月確定，於93年3 月10日執
    行完畢，翌日出監。又於94年間因施用毒品、竊盜等案件，
    經本院分別以94年度訴字第1059號、94年度簡字第3987號判
    處有期徒刑10月、3 月，合併定應執行刑為有期徒刑11月確
    定，於95年11月10日執行完畢，翌日出監。詎仍不知悔改，
    於強制戒治執行完畢釋放後5 年內，復基於施用第一級毒品
    海洛因之犯意，於97年4 月11日14時30分許採尿時回溯26小
    時內之某時，在其位於臺北縣蘆洲市○○街22巷39弄10號5
    樓之住處內，以摻水後置於針筒內注射之方式，施用第一級
    毒品海洛因1 次。嗣於97年4 月11日14時30分許，經警通知
    至臺北縣政府警察局蘆洲分局採尿送驗，檢驗結果呈嗎啡、
    可待因陽性反應而查獲。
二、案經臺北縣政府警察局蘆洲分局報請臺灣板橋地方法院檢察
    署檢察官偵查起訴。
    理  由
一、按本件被告甲○○所犯係死刑、無期徒刑、最輕本刑為3 年
    以上有期徒刑以外之罪，其於準備程序就前揭被訴事實為有
    罪之陳述，經受命法官告知簡式審判程序之旨，並聽取其與
    公訴人之意見後，本院認無不得或不宜改依簡式審判程序進
    行之情形，爰依刑事訴訟法第273 條之1 第1 項規定，裁定
    本件由受命法官獨任進行簡式審判程序，合先敘明。
二、上揭事實，業據被告於偵訊及本院審理時坦承不諱，且被告
    於97年4 月11日14時30分許經警採尿送驗，檢驗結果係呈嗎
    啡、可待因陽性反應，有台灣檢驗科技股份有限公司97年4
    月28日編號CH/2008/40401 號濫用藥物檢驗報告、臺北縣政
    府警察局蘆洲分局偵辦毒品案件尿液代號對照表各1 份附卷
    可稽，足認被告之自白與事實相符，本件事證明確，其犯行
    洵堪認定。
三、按海洛因為毒品危害防制條例第2 條第2 項第1 款所稱之第
    一級毒品，不得施用、持有。次按，犯毒品危害防制條例第
    10條施用第一、二級毒品之罪者，檢察官應聲請法院裁定，
    令被告入勒戒處所觀察、勒戒，經觀察、勒戒後，檢察官依
    據勒戒處所之陳報，認受觀察、勒戒人無繼續施用毒品傾向
    者，應即釋放，並為不起訴之處分；認受觀察、勒戒人有繼
    續施用毒品之傾向者，檢察官應聲請法院裁定令入戒治處所
    強制戒治，其期間為6 個月以上，至無繼續強制戒治之必要
    為止，但最長不得逾1 年，強制戒治期滿，應即釋放，由檢
    察官為不起訴之處分。觀察、勒戒或強制戒治執行完畢釋放
    後，5 年內再犯第10條之罪者，應依一般刑事訴訟程序予以
    起訴論罪科刑，此觀諸毒品危害防制條例第20條第1 項、第
    2 項、第23條第1 項、第2 項規定自明。被告有如犯罪事實
    欄所示觀察、勒戒及強制戒治之前科，有臺灣高等法院被告
    前案紀錄表1 份在卷可考，其於強制戒治執行完畢釋放後5
    年內再犯本件施用毒品案件，依前述規定自應予以起訴論罪
    科刑。是核被告所為，係犯毒品危害防制條例第10條第1 項
    施用第一級毒品罪。被告持有第一級毒品之低度行為，應為
    施用第一級毒品之高度行為所吸收，不另論罪。被告曾有如
    犯罪事實欄所示之論罪科刑前科，此有上開前案紀錄表在卷
    可憑，其於有期徒刑執行完畢後5 年內，故意再犯本件有期
    徒刑以上之罪，為累犯，應依刑法第47條第1 項規定加重其
    刑。爰審酌被告經觀察、勒戒、強制戒治及論罪科刑後，仍
    未能戒絕毒癮，顯見其戒絕毒癮之意念非堅，惟念其於犯罪
    後坦承犯行，態度良好，且施用毒品行為，乃屬對自身健康
    之戕害行為，及其犯罪動機、目的、手段等一切情狀，量處
    如主文所示之刑。
據上論斷，應依刑事訴訟法第273 條之1 第1 項、第284 條之1
、第299 條第1 項前段，毒品危害防制條例第10條第1 項，刑法
第11條前段、第47條第1 項，判決如主文。
本件經檢察官黃明絹到庭執行職務。
中    華    民    國    97    年    12    月    17    日
                  刑事第二十庭  法  官  楊筑婷
上列正本證明與原本無異。
如不服本判決，應於判決送達後10日內敘明上訴理由，向本院提
出上訴狀 (應附繕本)，上訴於臺灣高等法院。其未敘述上訴理
由者，應於上訴期間屆滿後20日內向本院補提理由書「切勿逕送
上級法院」。
                                書記官  林怡君
中    華    民    國    97    年    12    月    17    日
附錄本判決之論罪法條：
毒品危害防制條例第10條
施用第一級毒品者，處6 月以上5 年以下有期徒刑。
施用第二級毒品者，處3 年以下有期徒刑。


司法院資訊處製作；財團法人民間司法改革基金會備份。
